# Eileen Ramírez Esnaurrizar

Azul Central. Branding, Web & Digital Marketing

eileenesnaurrizar@gmail.com

## Summary

Directora de Arte y diseño. COMPROMETIDA, DINÁMICA, INNOVADORA con más de 10 años de experiencia en Comunicación Gráfica, con un portafolio conformado por importantes marcas como MAXIM MÉXICO, LUXURY GUIDE BOOK, VA! DE VIVA AEROBUS Y VIDA Y BIENESTAR, LÓPEZ MORTON, EI GOBIERNO DE LA PAZ entre otros.

# Experience

#### Director

abril de 2017 - Present

Trabajamos a tu lado para desarrollar y crecer tu marca de una forma asertiva. www.azulcentral.com

### Head Graphic Designer consultant

julio de 2017 - mayo de 2018 (11 meses)

Empresa: Smart

Fecha de ingreso: Julio 2017 - actual

Giro: Consultoría en Estrategica Empresarial Puesto: Consultora en construcción de marca

**FUNCIONES Y RESPONSABILIDADES** 

- Gestión de proyectos de comunicación visual para las empresas.
- Elaboración de estratégias segmentadas para llevar la imagen del cliente hacia la construcción de la marca dentro del marketing digital.
- Diseñar y mejorar la experiencia de usuario (UX) para usuarios dentro de sitios web. Establecimiento del comportamiento de la Identidad Gráfica dentro de redes sociales.

#### Directora de Arte at Creacom

2011 - mayo de 2018 (7 años 5 meses)

Participo en las planeaciones de las estrategia para los diversos productos de la empresa.

- Liderazgo en la dirección creativa.
- Contribución directa al logro de los objetivos de comunicación de Creacom.
- Coordinación de la identidad corporativa.
- · Dirección gráfica de las revistas:

Maxim México, Luxury Guide México, VA! de Viva Aerobús, Vida y Bienestar

anteriormente de Mercado Soriana, Galerías Magazine y Shopping.

- 9 personas a mi cargo
- Vigilo que todos los procesos gráficos lleven el ritmo adecuado, para la terminación de las ediciones en fechas correspondientes.
- Superviso de que en cada revista se cumplan con los estilos determinados para su imagen.
- Intervengo en el desarrollo creativo de las campañas gráficas, desde el concepto hasta la realización final.
- Trato con proveedores y poder de negociación.
- Intervengo en la elaboración de todas las portadas, creación de moodboards así como shootings y selección de fotos.
- Trato directo con los clientes: Inmobiliaria Liverpool, Soriana, Grupo Dahnos y Viva Aerobus

#### Education

Escuela de Internet

Digital Program, Marketing Digital, 2017 - 2017

Activities and Societies: Enfocado en Google Adwords, Facebook ads, Remarketing, Content Marketing, E-Mail Marketing, E-commerce y CRM

Universidad Intercontinental

Licenciada en Diseño Gráfico, Diseño y artes aplicadas, 2000 - 2004

Activities and Societies: Encuentro Universitario UAM, donde obtuve el Reconocimiento de Canal Once, a la excelencia en Diseño, Noviembre del 2004

# Eileen Ramírez Esnaurrizar

Azul Central. Branding, Web & Digital Marketing

eileenesnaurrizar@gmail.com



Contact Eileen on LinkedIn